# 孙公司出售货物给母公司合并处理

提问人：tianb1985 时间：2020-03-05 08:59:01
各位大咖，初次入职集团公司编制合并报表，恳请大家指导。
母公司A持有子公司B 100%的股权，子公司 B又持有C 80%的股权， C的20%的股权由自然人甲持有。
现在C直接出售给A 商品一批。销售收入为 1000 万 成本为 800 万。此批货物20%部分已经对外出售。
问题是母公司在编制A+B的合并报表时，该笔交易看成是子公司销售给母公司的逆流交易处理就行了。而在编制B+C的合并报表时，该笔交易就不用管了？请问我的理解是否正确？

回答人：chenyiwei
可以这样理解。在B+C的合并报表层面，该笔交易仍然是与本合并主体之外发生的交易，故无需抵销。